【裁判字號】    92,上易,1094
【裁判日期】    920918
【裁判案由】    毀損
【裁判全文】
臺灣高等法院高雄分院刑事判決                  九十二年度上易字第一九四號
    上訴人  即
    自  訴  人  甲○○
    被      告  乙○○
右上訴人因被告毀損案件，不服臺灣屏東地方法院九十二年度自字第十八號中華民國
九十二年六月二十三日第一審判決，提起上訴，本院判決如左：
      主  文
上訴駁回。
      理  由
一、自訴意旨略以：被告乙○○與自訴人甲○○夫妻為鄰居，經常騷擾自訴人，於民
    國九十二年三月二十九日上午十時三十分許，被告乙○○明知自訴人所有車號Ｊ
    八─八二七五號自小客車已由自訴人之夫自車庫倒車至屏東縣長治鄉○○村○○
    街十七之三號住處前路邊停放，竟意圖毀損自訴人上開車輛，駕駛其所有之Ｎ七
    ─七五三二號自小客車，自其住處前方倒車撞擊自訴人所有上開汽車，使自訴人
    汽車右後方保險桿破裂，而故意損壞自訴人汽車保險桿，以當時天色之明亮，及
    被告平日均倒車進出巷道，倒車經驗豐富，駕駛技術熟練，不可能過失撞及，因
    認被告涉犯刑法第三百五十四條之毀損罪嫌。
二、按犯罪事實應依證據認定之，無證據不得推定其犯罪事實，又不能證明被告犯罪
    或其行為不罰者，應諭知無罪之判決，刑事訴訟法第一百五十四條、第三百零一
    條第一項，分別定有明文。次按，告訴人之告訴，係以使被告受刑事訴追為目的
    ，是其陳述是否與事實相符，仍應調查其他證據以資審認；認定不利於被告之事
    實，須依積極證據，苟積極證據不足為不利被告之認定時，即應為有利於被告之
    認定，更不必有何有利之證據，最高法院五十二年臺上字第一三００號、三十年
    上字第八一六號，著有判例可資參照。
三、自訴人認被告涉犯上開犯行，係以車損照片二張及維修單一紙資為論據。訊據被
    告乙○○固坦承有於上述時地倒車撞及自訴人所有上述車輛之事實，然堅決否認
    有何故意毀損之犯行，辯稱：「當天我要去參加喜宴，我們是雙方倒車才撞到，
    是不小心撞到的，我沒有故意毀損她的車輛」等語。
四、經查：
（一）自訴人所有上述汽車之右後保險桿破裂一節，有照片二張及工作維修單一紙附
      卷可稽，足見其確有汽車保險桿損壞情事。然自訴人與被告乙○○既為毗鄰之
      鄰居，車輛平日均停放於自家門前車庫（自訴人停放於鐵捲門內、被告停放於
      門口帆布車庫內），雙方於倒車之間不慎撞及車後保險桿，並非不可想像，何
      況，被告撞車後亦下車觀看其車輛毀損之狀況，可見其亦非常在意自己之車輛
      ，當不可能故意以自己車輛去撞擊他人車輛，尚難以當時天色明亮，被告乙○
      ○倒車進出巷道經驗豐富，駕駛技術熟練等情，驟認其有故意毀損自訴人汽車
      保險桿之犯意。縱如自訴人所述，被告乙○○係於自訴人汽車停止時倒車撞及
      ，惟一般人倒車時僅以後照鏡輔助視線，其視野所見及駕駛之敏感度自較向前
      行駛時為差，且自訴人與被告住處相鄰，故被告倒車時反應距離甚短，偶因過
      失不慎撞及自訴人停放之車輛，亦合乎常情，是本件應屬民事損害賠償之問題
      ，尚難以自訴人汽車後保險桿毀損即認被告乙○○有故意毀損之犯行。至依自
      訴人所提之同年四月二日所攝被告汽車左後保險桿處照片雖未見被告有何車損
      ，與被告所提出之估價單不符，然此乃為賠償數額之問題，亦與被告是否故意
      毀損無涉。
（二）綜上，自訴人僅泛指稱被告有故意毀損之行為，並未提出適宜之證據（如錄影
      帶、證人等）以佐其說，本院自難僅依其片面陳述，即認被告有上述故意毀損
      犯行。自訴人雖又指稱被告於肇事後即將該車開回其帆布車庫，破壞現場云云
      ，惟此姑不論為被告所否認，且縱有事後即將車開走，亦不足以證明被告於兩
      車相撞之時，即有毀損之故意（至於因過失毀損他人之物，僅係民事問題，不
      構成刑法上之毀損罪）。此外，本院復查無其他積極證據足認被告乙○○有自
      訴意旨所指之犯行，被告被訴犯罪尚屬不能證明。
五、原審因而為被告乙○○無罪之判決，核無不合。自訴人上訴意旨，仍執前詞，指
    摘原判決不當，為無理由，應予駁回。
據上論結，應依刑事訴訟法第三百六十八條，判決如主文。
中      華      民      國    九十二    年      九      月    十八      日
                              臺灣高等法院高雄分院刑事第九庭
                                  審判長法官  張明松
                                        法官  張盛喜
                                        法官  任森銓
右正本證明與原本無異。
不得上訴。
                                  法院書記官  施耀程
中      華      民      國    九十二      年      九      月    十八    日


司法院資訊處製作；財團法人民間司法改革基金會備份。
